【裁判字號】    97,訴緝,105
【裁判日期】    971216
【裁判案由】    強盜等
【裁判全文】
臺灣板橋地方法院刑事判決             97年度訴緝字第105號
公  訴  人  臺灣板橋地方法院檢察署檢察官
被      告  己○○
                    （現於臺北監獄另案執行中）
指定辯護人  本院公設辯護人彭宏東
上列被告因強盜等案件，經檢察官提起公訴（91年度偵字第1183
6 號、第15287 號、92年度偵字第297 號），本院判決如下：
    主  文
己○○共同意圖為自己不法之所有，以恐嚇使人將本人之物交付
，累犯，處有期徒刑捌月；又共同損壞他人之自小客車駕駛座後
方玻璃，足以生損害於他人，累犯，處拘役貳拾日，如易科罰金
，以銀元佰元折算壹日；又共同傷害人之身體，累犯，處拘役
貳拾日，易科罰金，以銀元佰元折算壹日。拘役部分，應執行
拘役拾日，如易科罰金，以銀元佰元折算壹日。
    事  實
一、己○○於民國86年間因詐欺案件，經臺灣士林地方法院86年
    度易字第1034號判決有期徒刑4 月確定，另因傷害案件，經
    臺灣臺北地方法院、臺灣高等法院87年度上易字第216 號判
    決有期徒刑1 年6 月確定，上揭2 罪經合併定應執行有期徒
    刑1 年9 月，於89年9 月27日執行完畢。詎其猶不知悔改，
    因戊○○（業經本院以91年度重訴字第37號判決有期徒刑1
    年確定）於85年間聽其堂弟馮憲章轉述，其叔叔馮輝水於十
    餘年前在新竹市果菜市場內誤拿他人磚頭之事，而遭丁○○
    強行勒索新台幣（下同）10萬元，心生不滿，欲討回公道，
    遂與己○○共同為自己不法所有之意圖及剝奪他人行動自由
    之犯意聯絡，於91年5 月26日8 時許，由戊○○駕駛不詳所
    有權人、車號之休旅車，搭載己○○，並在新竹交流道附近
    先與戊○○找來與兩人亦具有剝奪他人行動自由犯意聯絡、
    姓名年籍均不詳之成年男子數名會合後，一同前往新竹市果
    菜市場丁○○所經營豬肉攤，由己○○假裝購買豬肉並請丁○○送至停車地點後，即由戊○○、己○○及姓名年籍均不
    詳之數名成年男子，共同以事先準備之面罩、手銬，分別罩
    住、拷住丁○○之頭、手，再將丁○○推入箱型車內，剝奪
    丁○○之行動自由，戊○○先將箱型車開往台北縣某處，該
    數名姓名年籍不詳之成年男子下車離去後，再將上開箱型車
    駛往台北縣新店市之山區，途中即將丁○○之頭罩予以拆除
    ，戊○○並向丁○○表示有些誤會需要找地方談談，嗣到達
    位於新店市○○路○ 段660 巷30號「溪北山莊」（以下均稱
    溪北山莊），戊○○將丁○○手銬等去除後，即與丁○○進
    行談判，己○○則在現場負責看管丁○○，期間並與隨後到
    達而不知上情之甲○○（業經本院93年度訴緝字第50號、臺
    灣高等法院95年上訴字第2811號判決無罪確定）在現場烤肉
    ；戊○○遂向丁○○表示於十餘年前，因戊○○叔叔馮輝水
    向丁○○拿取磚頭二塊，丁○○強索10萬元，向丁○○稱若
    不交付金錢作為賠償，將剁丁○○手腳並將其埋掉，丁○○
    因心生畏怖，遂答應願意付款30萬元，戊○○等人認已達到
    目的，乃將丁○○載至中山高速公速三重交流道旁將丁○○
    釋放。丁○○事後即交付現金20萬元予戊○○等人，並再依
    戊○○指示將10萬元匯入己○○之妻陳素敏於彰化銀行三重
    分行所開設帳戶內，己○○提領後與戊○○各分得4 萬元、
    6 萬元。
二、己○○於91年6 月間，受一統徵信股份有限公司謝和進、林
    振義教唆（均因丙○○撤回告訴，而據臺灣板橋地方法院檢
    察署檢察官以93年度偵字第3273號為不起訴處分確定），以
    10萬元為代價，於同年月19日零時35分許，在台北市○○○
    路○段250 號旁，見丙○○駕駛車號7C- 906 號計程車停於
    路旁休息，己○○與不詳姓名成年男子2 人，基於傷害及毀
    損犯意聯絡，即持滅火器及不明之棒棍，毀損丙○○上揭汽
    車之駕駛座後方玻璃，並分持棍棒毆打丙○○，致丙○○受
    有頭部外傷併腦挫傷、頭皮撕裂傷頭部撕裂傷等傷害。
三、案經丙○○告訴及內政部警政署刑事警察局移送台灣板橋地
    方法院檢察署檢察官偵查起訴。
    理    由
一、證據能力方面：
  (一)按通訊監察錄音之譯文，僅屬依據監聽錄音結果予以翻譯之
    文字，固具文書證據之外觀，但實際上仍應認監聽所得之錄
    音帶或光碟，始屬調查犯罪所得之證物，此乃刑事訴訟法第
    165 條之1 第2 項所稱之證物，如其蒐證程序合法，並經合
    法調查，自具證據能力，故檢察官如提出通訊監察錄音之譯
    文為其證據方法，實乃以其監聽所得之錄音帶或光碟，為調
    查犯罪所得之證物，法院本應依刑事訴訟法第165 條之1所
    列之方法調查，以判斷該錄音帶或光碟是否與通訊監察錄音
    之譯文相符，而監聽錄音製作之譯文，雖通常為偵查犯罪機
    關單方面製作，然若被告或訴訟關係人對其真實性並無爭執
    ，經法院於審判期日提示譯文供當事人辨認、表示意見並為
    辯論者，程序自屬適法（最高法院95年度台上字第295 號、
    94年度台上字第4665號判決可資參照）。查本件卷附之監聽
    譯文係內政部警政署刑事警察局於91年4月29日以刑偵一(一)
    字第102359號通訊監察聲請書，向臺灣板橋地方法院檢察署
    聲請監聽0000000000號等10線電話，監聽期間係自91年5 月
    1 日至91年5 月30日，並經同署91年度乙○森宇聲監字第10
    4 號核發監聽書，准予監聽等情，有監聽書附卷可稽（見本
    院93年度訴緝字第50號卷宗(二)第16-3頁）；且據本院上揭案
    件調取監聽紀錄之錄音帶4 捲（臺灣板橋地方法院檢察署91
    年度保管字第5209號）勘驗結果認前開4 捲錄音帶確為上揭
    監聽書所准予監聽之錄音內容，亦有勘驗筆錄一份附卷可按
    （見本院前述卷宗(二)第49、55-66 頁），程序未見違法情事
    ，又警方依監聽錄音所製作之監聽譯文，經本院提示予被告
    ，其對於譯文之內容真實性並無爭執，僅爭執證據能力云云
    ，是依上開說明，本案卷內相關監聽譯文應有證據能力。
  (二)次按被告以外之人於審判外向法官所為之陳述，得為證據，
    刑事訴訟法第159 條之1 第1 項定有明文。查證人丁○○於
    本院另案93年訴緝字第50號甲○○被訴強盜案件中所為之證
    述，因係屬於本件審判外向本院刑事庭法官所為之陳述，且
    證人丁○○於該案作證時業已依法具結，故依上開規定，應
    有證據能力。
  (三)復按被告以外之人於審判外之言詞或書面陳述，除法律有規
    定者外，不得作為證據；又被告以外之人於審判外之陳述，
    雖不符合同法第159 條之1 至第159 條之4 之規定，但經當
    事人於審判程序同意作為證據，法院審酌該言詞陳述或書面
    陳述作成時之情況，認為適當者，亦得為證據。當事人、代
    理人或辯護人於法院調查證據時，知有第159 條第1 項不得
    為證據之情形，而未於言詞辯論終結前聲明異議者，視為有
    前項之同意，刑事訴訟法第159 條第1 項，及第159 條之5
    ，分別定有明文。除上述已論及之證據外，本判決下列所引
    用之各該被告以外之人於審判外之陳述，雖屬傳聞證據，惟
    均經當事人於法院準備程序及審判期日中表示無意見，而不
    予爭執，且迄至言詞辯論終結前亦未再聲明異議，法院審酌
    此等證據資料製作時之情況，尚無違法不當及證明力明顯過
    低之瑕疵，亦認為以之作為證據應屬適當，故揆諸前開規定
    ，依刑事訴訟法第159 條之5 規定，認前揭證據資料均例外
    有證據能力。
二、訊據被告己○○對於前揭事實均坦承不諱，其中就妨害自由
    及恐嚇取財部分，核與證人即被害人丁○○在本院審理時暨
    於本院93年度訴緝字第50號案件審理時所為之證言相符，復
    有共犯戊○○於警詢時所為之陳述可稽，並有彰化銀行存款
    未登摺明細表、監聽譯文表可考（見91年度偵字第11836 號
    偵查卷第69、81-131頁），以及板橋地方法院檢察署通訊監
    察書、勘驗筆錄、通聯紀錄表等件附於本院93年訴緝字第50
    號號卷內足憑（附於本院93年度訴緝字第50號卷宗(二)第6-7
    、18至29頁），而共犯戊○○已因上揭剝奪行動自由、恐嚇
    取財等犯行，經本院以91年重訴字第37號判決其與被告己○○共同意圖為自己不法之所有，以恐嚇使人將本人之物交付
    ，處有期徒刑1 年，嗣經戊○○撤回上訴而告確定乙節，則
    有本院91年重訴字第37號判決書存卷足考；至於所犯傷害及
    毀損部分，除有被害人丙○○於警詢、偵查中之證述，暨所
    提出之診斷證明書2 份可參外，另案外人林振義、謝和進已
    與告訴人丙○○達成和解，經丙○○撤回告訴一情，亦有告
    訴人丙○○所出具之撤回告訴狀1 紙附於臺灣板橋地方法院
    檢察署93年度偵字第3272號卷內足憑，堪認被告前揭自白，
    均與事實相符，而足採憑。從而本件事證明確，被告各該犯
    行，洵堪認定。
三、新舊法之比較：
    按被告於行為後，94年2 月2 日修正公布之刑法部分修正條
    文，業於95年7 月1 日施行。修正後刑法第2 條第1 項規定
    ：「行為後法律有變更者，適用行為時之法律。但行為後之
    法律有利於行為人者，適用最有利於行為人之法律」，上揭
    條文係規範行為後法律變更所生新舊法律比較適用之準據法
    ，於刑法修正施行後，應適用上揭條文之規定，為「從舊從
    輕」之比較。又法律變更之比較適用，比較時應就罪刑有關
    之共犯、未遂犯、想像競合犯、牽連犯、連續犯、結合犯，
    以及累犯加重、自首減輕暨其他法定加減（如身分加減）與
    加減例等一切情形，綜其全部罪刑之結果而為比較；且就比
    較之結果，須為整體之適用，不能割裂分別適用各該有利於
    行為人之法律，此即法律變更之比較適用所應遵守之「罪刑
    綜合比較原則」及「擇用整體性原則」（最高法院24年上字
    第4634號判例、27年上字第2615號判例、95 年 第8 次刑事
    庭會議決議意旨參照）。茲就與本案相關之刑法修正前、後
    條文之比較，分述如下：
  (一)刑法第28條原規定：「2 人以上共同『實施』犯罪之行為者
    ，皆為共同正犯。」新法修正為：「2 人以上共同『實行』
    犯罪之行為者，皆為共同正犯。」將舊法之「實施」修正為
    「實行」。原「實施」之概念，包含陰謀、預備、著手及實
    行等階段之行為，修正後僅共同實行犯罪行為始成立共同正
    犯。是新法共同正犯之範圍已有限縮，排除陰謀犯、預備犯
    之共同正犯。新舊法就共同正犯之範圍既因此而有變動，自
    屬犯罪後法律有變更，而非僅屬純文字修正，應有新舊法比
    較適用之問題，而新法並未較有利於被告，仍應適用舊法即
    行為時法（最高法院97年度台上字第1408號判決參照）。
  (二)修正前刑法第33條第5 款原規定：「罰金：（銀元）1 元以
    上」，依現行法規所定貨幣單位折算新臺幣條例第2 條規定
    折算為新臺幣後，上開罰金刑之最低數額即為新臺幣3 元；
    而修正後刑法第33條第5 款則規定：「罰金：新臺幣1,000
    元以上，以百元計算之」，即修正後之罰金刑最低數額，已
    提高為新臺幣1,000 元；比較新舊法之結果，修正後之規定
    ，並未較有利於上揭被告。至被告所犯恐嚇取財、傷害、毀
    損等罪，其法定刑中罰金刑數額提高標準部分，依增訂刑法
    施行法第1 條之1 第1 項、第2 項前段規定提高後之數額，
    與原適用罰金罰鍰提高標準條例第1 條前段、現行法規所定
    貨幣單位折算新臺幣條例第2 條前段等規定提高並折算為新
    臺幣後之數額，兩者均屬相同，對於被告並無何有利或不利
    之影響，自不生新舊法比較適用之問題，應依一般法律適用
    之原則，直接適用增訂後之規定，併予敘明。
  (三)又以舊刑法第51條第6 款規定有關數罪併罰，分別宣告其罪
    之刑，在定其應執行之刑時，「宣告多數拘役者，比照前款
    定其刑期。但不得逾四個月。」而新刑法第51條第5款係規
    定：「宣告多數拘役者，比照前款定其刑期。但不得逾一百
    二十日。」經新舊法比較結果，新刑法並非較有利於被告。
  (四)另舊刑法第55條牽連犯之規定，業經新刑法刪除，此刪除雖
    非屬犯罪構成要件之變更，但顯已影響行為人刑罰之法律效
    果，自屬法律有變更，而依新刑法既已刪除牽連犯之規定，
    則所犯上述數行為依數罪併罰之規定分論併罰，則依刑法第
    2 條第1 項規定之「從舊從輕」原則，比較新、舊法結果，
    適用被告之行為時法律即舊刑法論以牽連犯，從一重罪處斷
    ，較有利於被告。
  (五)綜上修正前、後刑法規定比較之結果，修正後之刑法規定，
    並未較有利於被告，揆諸前揭說明，本件自應適用被告行為
    時即修正前之刑法規定。
  (六)又刑法有關易科罰金（包括其折算標準）之修正，乃相當於
    科刑規範事項之變更，故如行為後有關易科罰金之規定有所
    變更者，亦應依刑法第2 條第1 項規定，為新舊法之「從舊
    從輕」比較；且所謂比較新舊法應整體適用，不能割裂適用
    ，乃係指與罪刑有關之本刑而言，並不包括易科罰金在內之
    易刑處分，故事關刑罰執行之易刑處分仍應分別適用最有利
    於行為人之法律（參看最高法院96年臺上字第2233號判決）
    。按95年7 月1 日修正施行後之刑法第41條前段有關易科罰
    金折算標準之規定為：「犯最重本刑為五年以下有期徒刑以
    下之刑之罪，而受六個月以下有期徒刑或拘役之宣告者，得
    以新臺幣一千元、二千元或三千元折算一日，易科罰金。」
    而修正前同條項就易科罰金之折算標準係規定：「得以一元
    以上三元以下折算一日，易科罰金」，再依廢止前罰金罰鍰
    提高標準條例第2 條之規定，就其原定數額提高為100 倍折
    算1 日，即係以銀元100 元、200 元、300 元折算1 日，折
    算為新臺幣幣值後，則為以新臺幣300 元、600 元、900 元
    折算1 日。是比較修正前後之易科罰金折算標準，自以重利
    行為時即修正前之規定，較有利於被告，故依刑法第2 條第
    1 項前段，即應適用修正前刑法第41條第1 項前段、第2 項
    ，及廢止前罰金罰鍰提高標準條例第2 條等規定，定其易科
    罰金之折算標準。
  (七)至刑法有關累犯之規定，於有期徒刑執行完畢後5 年內，故
    意再犯有期徒刑以上之罪，不論依修正前刑法第47條或修正
    後刑法第47條第1 項之規定，均構成累犯，對被告而言即無
    有利或不利之情形，無庸為新舊法之比較（最高法院97年度
    第2 次刑事庭會議紀錄可資參照），附此敘明。
四、論罪科刑部分：
  (一)核被告己○○所為，係犯刑法第302 條第1 項之妨害自由罪
    、同法第346 條第1 項之恐嚇取財罪、第354 條之毀損罪、
    第277 條第1 項之普通傷害罪。按刑法第302 條之妨害自由
    罪，係妨害他人自由之概括規定，故行為人具有一定之目的
    ，以非法方法剝奪人之行動自由者，除法律別有處罰較重之
    規定（例如略誘及擄人勒贖等罪），應適用各該規定處斷外
    ，如以使人行無義務之事，或妨害人行使權利為目的，而其
    強暴脅迫已達於剝奪人行動自由之程度，即祇成立本罪，不
    應再依同法第304 條論處；誠以此項使人行無義務之事，或
    妨害人行使權利之低度行為，應為剝奪人之行動自由高度行
    為吸收，不能以其目的在使人行無義務之事，或妨害人行使
    權利，認係觸犯刑法第302 條第1 項及第304 條第1 項之兩
    罪名（最高法院25年上字第3132號、29年上字第2359號、29
    年上字第3757號等判例可稽）。查被告與同案共犯戊○○於
    剝奪被害人丁○○行動自由期間，妨害丁○○行使權利之舉
    ，應視為剝奪他人行動自由之部分行為，依前開說明，自不
    另論刑法第304 條第1 項之強制罪。次按刑法上恐嚇取財與
    強盜罪，同以意圖為自己或第三人不法所有為主觀違法要件
    ，其所異者，在實施之手段不同；恐嚇取財罪，係以將來之
    惡害通知被害人使其生畏怖心，或以現時之危害通知被害人
    ，縱使施以強暴或脅迫，苟此等強制行為，並未至使被害人
    達不能抗拒之程度，亦即其意思自由尚未達喪失者，即屬相
    當；強盜罪則以目前危害或施用強暴、脅迫等不正方法至使
    被害人不能抗拒，亦即其意思自由已喪失之程度者，始足當
    之；亦即，刑法上強盜罪與恐嚇取財罪之區別，係以被告對
    被害人施用威嚇之程度為準，如其程度足以壓抑被害人之意
    思自由，至使不能抗拒而為財物之交付者，為強盜罪，反之
    ，如其程度尚不足以壓抑被害人之意思自由，被害人並非不
    能抗拒，或未達於不能抗拒之程度，其交付財物與否，儘有
    自由斟酌之餘地者，僅應成立恐嚇取財罪（最高法院30年上
    字第668 號判例、67年台上字第542 號判例、80年台上字第
    1591號裁判、80年台上字第3756號裁判，及最高法院80年6
    月4 日刑事庭會議決議可資參照）。執此以觀，被告己○○
    及同案被告戊○○於91年5 月26日以剝奪其行動自由之方法
    ，強押被害人丁○○至溪北山莊後，雖於現場逼迫告訴人允
    諾付款，然依告訴人丁○○於本院審理時所述：…現場有人
    從外面帶東西到魚池來烤肉，期間我都坐在那邊，戊○○就
    一直問我關於他叔叔的事情，我有一直解釋不是我，我也有
    要求他們讓我回去，他們說晚一點才讓我回去，我當時在現
    場有說我會付錢給他們，叫他們先讓我回去，當時是沒有說
    好價錢，是後來被告打電話給我的時候，才談好30萬元，後
    來我匯了10萬元給他；到烤肉現場的時候就沒有再被打了，
    到烤肉現場時，我仍然被銬著，但有用衣服蓋著，一直銬到
    他們烤肉烤到一半的時候，戊○○叫人將我的手銬解開等語
    （見本院卷第62至64頁），以及被告、戊○○等人在被害人
    丁○○答應付款後，即讓告訴人離去籌款，而告訴人經找人
    斡旋，始於同年5 月29日匯款10萬元予被告等事實，足認被
    害人丁○○雖主觀上產生畏怖，但被告在溪北山莊現場所施
    於被害人之手段，尚不足以壓抑被害人之意思、身體自由至
    使不能抗拒之程度，且被害人於離去後之期間，更有自由意
    志決定是否付款，於付款當時顯無不能抗拒及陷於喪失意思
    自由之狀態，揆諸前揭說明，尚與強盜罪之構成要件有間，
    應僅構成刑法第346 條第1 項之恐嚇財取既遂罪，公訴人認
    被告係犯刑法第328 條之罪，起訴法條容有未洽，惟公訴人
    起訴事實與被告所為之基本事實同一，應予變更起訴法條。
  (二)再者，被告就上開妨害自由犯行係與戊○○、數名姓名年籍
    不詳之人間，就恐嚇取財係與戊○○間，均有犯意聯絡與行
    為分擔；另被告與兩名姓名年籍不詳之人就毀損及傷害犯行
    間，亦具犯意聯絡及行為之分擔，皆應按修正前刑法第28
    條論以共同正犯。公訴人就被告前開妨害自由、恐嚇取財部
    分，贅載共犯甲○○（業經本院93年度訴緝字第50號、臺灣
    高等法院95年上訴字第2811號判決無罪確定），另就毀損、
    傷害犯行部分，漏未論以共犯，應予更正、補充。又被告所
    犯上開妨害自由罪及恐嚇取財罪，有方法結果之牽連犯關係
    ，應依修正前刑法第55條規定，從一重之恐嚇取財罪處斷。
    另被告所犯上開恐嚇取財罪、毀損、傷害等3 罪，乃屬犯意
    各別，行為互異，手段不同，應予分論併罰。
  (三)被告有事實欄所載之執行紀錄，有臺灣高等法院被告前案紀
    錄表在卷可稽，其於有期徒刑執行完畢後之5 年以內，再故
    意犯本件有期徒刑以上之各罪，均為累犯，皆應依法加重其
    刑。
  (四)爰審酌被告僅因戊○○之邀，即以妨害行動自由之方式，強
    押本不相識之被害人，並恐嚇其交付財物，造成被害人身心
    受創，暨衡以其犯罪之動機、目的、手段、參與犯罪之程度
    、犯罪所生之損害，及犯罪後就恐嚇取財部分尚未與被害人
    丁○○和解，但就毀損、傷害部分，因告訴人丙○○業已與
    林振義、謝和進等人達成和解，而撤回對渠等之告訴一情，
    有撤回告訴狀1 紙附於臺灣板橋地方法院檢察署93年度偵字
    第3272號卷內足憑，可認被告就此抗辯已經賠償告訴人之損
    害乙節，核屬可取，暨其於審理中終能坦認全部犯行之犯後
    態度等一切情狀，分別量處如主文所示之刑，並就宣告拘役
    部分均諭知易科罰金之折算標準，併依修正前刑法第51條第
    6 款之規定，定其應執行之刑暨諭知易科罰金之折算標準，
    以示懲儆。
  (五)此外，本件被告犯罪之時間，雖均在96年4 月24日以前，然
    因其於92年10月13日經本院發布通緝後，並未於96年12月31
    日以前自動歸案接受偵查，迄至97年5 月2 日始為警緝獲，
    依中華民國九十六年罪犯減刑條例第5 條之規定，自不得予
    以減刑，附此敘明。末者，被告就犯恐嚇取財部分所用之手
    銬、面罩等工具，及其犯毀損、傷害罪所用之滅火器、不明
    棒棍等物，因皆未扣案，距今又已經過6 年餘之久，實難認
    上揭等物仍然存在，為免執行困難，爰均不予宣告沒收，附
    此敘明。
據上論斷，應依刑事訴訟法第299 條第1 項前段、第300 條，刑
法第2 條第1 項前段、修正前第28條、刑法第277 條第1 項、第
346 條第1 項、第302 條第1 項、第354 條、修正前第55條、刑
法第47條第1 項、修正前第51條第6 款、第41條第1 項前段，刑
法施行法第1 條之1 ，廢止前罰金罰緩提高標準條例第2 條，判
決如主文。
本案經檢察官江祐丞到庭執行職務。
中    華    民    國    97    年    12    月    16    日
                  刑事第十八庭  審判長法  官  林淑婷
                                      法  官  饒金鳳
                                      法  官  邱景芬
以上正本證明與原本無異。
如不服本判決應於收受判決後10日內向本院提出上訴書狀，並
應敘述具體理由。其未敘述上訴理由者，應於上訴期間屆滿後
20日內向本院補提理由書（均須按他造當事人之人數附繕本）
「切勿逕送上級法院」。
                                書記官  曾千庭
中    華    民    國    97    年    12    月    18    日
附錄本案論罪科刑法條全文：
中華民國刑法第302條
（剝奪他人行動自由罪）
私行拘禁或以其他非法方法，剝奪人之行動自由者，處5年以下
有期徒刑、拘役或3百元以下罰金。
因而致人於死者，處無期徒刑或7年以上有期徒刑，致重傷者，
處3年以上10年以下有期徒刑。
第 1 項之未遂犯罰之。
中華民國刑法第346條
（單純恐嚇罪）
意圖為自己或第三人不法之所有，以恐嚇使人將本人或第三人之
物交付者，處6月以上5年以下有期徒刑，得併科1千元以下罰金
。
以前項方法得財產上不法之利益，或使第三人得之者，亦同。
前二項之未遂犯罰之。
中華民國刑法第354條
（毀損器物罪）
毀棄、損壞前二條以外之他人之物或致令不堪用，足以生損害於
公眾或他人者，處2年以下有期徒刑、拘役或5百元以下罰金。
中華民國刑法第277條
（普通傷害罪）
傷害人之身體或健康者，處3年以下有期徒刑、拘役或1千元以下
罰金。犯前項之罪因而致人於死者，處無期徒刑或7年以上有期
徒刑；致重傷者，處3年以上10年以下有期徒刑。


司法院資訊處製作；財團法人民間司法改革基金會備份。
